臺灣雲林地方法院刑事判決　　　　　　　 94年度易字第136號
公　訴　人　臺灣雲林地方法院檢察署檢察官
被　　　告　乙○○
上列被告因違反毒品危害防制條例案件，經檢察官提起公訴（94
年度毒偵字第376號），本院判決如下：
    主  文
乙○○施用第貳級毒品，累犯，處有期徒刑柒月。
    事  實
一、乙○○前因施用第二級毒品案件，經觀察、勒戒後，認有繼
　　續施用毒品之傾向，經本院90年度毒聲字第138 號裁定送強
    制戒治，於民國（下同）90年9 月14日停止戒治出所，並於
    91年　1 月17日戒治期滿執行完畢；其刑事責任部分，經台
    灣雲林地方法院檢察署檢察官以89年度毒偵字第1354、2031
    號聲請簡易判決處刑，嗣於90年2 月23日，經本院北港簡易
    庭以90年度港簡字第17號判處有期徒刑五月，並於同年3 月
    29日確定，而於91年3 月4 日易科罰金執行完畢。詎其仍不
    知悔改，自上開強制戒治執行完畢釋放後，五年內復基於施
    用第二級毒品安非他命之犯意，於93年12月15日16時許，在
    雲林縣四湖鄉○○村○○路11號友人住處，以將安非他命置
    放於玻璃管內燒烤後吸食其煙氣之方式，施用第二級毒品安
    非他命乙次 (公訴人已於審理時更正施用之時地及方法)。
    嗣於93年12月16日15時10分許，為警在上開處所緝獲，經採
    集其尿液送驗後，結果呈「甲基安非他命陽性」反應，始查
    悉上情。
二、案經雲林縣警察局虎尾分局報請台灣雲林地方法院檢察署檢
    察官偵查起訴。
    理  由
一、上開時地施用安非他命之事實，業據被告乙○○於本院審理
    中坦認不諱，且被告為警查獲所採集之尿液經送驗後，確呈
    「甲基安非他命陽性」反應，有列管毒品人口尿液檢體採集
    送驗紀錄表一紙及詮昕科技股份有限公司濫用藥物尿液檢驗
    報告一份附卷可佐，足見被告上開自白核與事實相符，應堪
    信採。至被告於偵查及本院準備程序中辯稱：可能是朋友施
    用安非他命，伊在旁誤吸入煙氣云云，洵屬飾卸刑責之詞，
    委不足取，被告事證明確。又被告前因施用第二級毒品案件
    ，經觀察、勒戒後，認有繼續施用毒品之傾向，經本院90年
    度毒聲字第138 號裁定送強制戒治，於90年9 月14日停止戒
    治出所，並於91年1 月17日戒治期滿執行完畢，有台灣高等
    法院被告前科紀錄表附卷可憑，其於強制戒治執行完畢後五
    年內再犯施用第二級毒品犯行，應依法予以論科，犯行堪予
    認定。
二、查安非他命係屬毒品危害防制條例規定之第二級毒品，同條
    例第二條第二項第二款定有明文。核被告施用安非他命之行
　　為，係犯毒品危害防制條例第十條第二項施用第二級毒品罪
　  。被告於施用安非他命前，持有安非他命之行為為其進而施
    用的行為所吸收，不另論罪。再被告曾因施用第二級毒品犯
    行，經本院北港簡易庭以90年度港簡字第17號判處有期徒刑
    五月，並於同年3 月29日確定，而於91年3 月4 日易科罰金
    執行完畢，有台灣高等法院被告前科紀錄表附卷可稽，其於
    5 年內再犯本件有期徒刑以上之罪，為累犯，應依法加重其
    刑。爰審酌被告屢次施用毒品不知根本戒除，足見其意志力
    薄弱，深陷毒品不能自拔，惟念其事後坦認犯行，尚有悔意
    ，及其犯罪本質屬自戕性犯罪，未造成他人之危害等情，量
    處如主文所示之刑。
據上論斷，應依刑事訴訟法第299 條第1 項前段、毒品危害防制
條例第10條第2項，刑法第11條前段、第47條，判決如主文。
本案經檢察官甲○○到庭執行職務。
中　　華　　民　　國　　94　　年　　6 　　月　　15　　日
                  刑事第六庭  審判長法  官 王增瑜
                                    法  官 蔡世芳
                                    法  官 趙家光
以上正本證明與原本無異。
如不服本判決，應於判決送達後10日內，向本院提出上訴狀。
                                書記官　蕭應欽
中　　華　　民　　國　　94　　年　　6 　　月　　15　　日
附錄本案論罪科刑條文
毒品危害防制條例第10條第2項
施用第二級毒品者，處 3 年以下有期徒刑。
